【裁判字號】    95,上易,596
【裁判日期】    950912
【裁判案由】    違反毒品危害防制條例
【裁判全文】
臺灣高等法院高雄分院刑事判決         95年度上易字第596號
上  訴  人  臺灣屏東地方法院檢察署檢察官
被      告  甲○○
                    （現另案於台灣屏東監獄竹田分監執行中
上列上訴人因被告違反毒品危害防制條例案件，不服臺灣屏東地
方法院95年度易字第362 號中華民國95年6 月30日第一審判決（
起訴案號：臺灣屏東地方法院檢察署95年度毒偵字第832 號），
提起上訴，暨移送併辦（同署95年度毒偵字第1102號），本院判
決如下：
    主  文
原判決撤銷。
甲○○連續施用第二級毒品，處有期徒刑捌月。
    事  實
一、甲○○曾因施用毒品案件，經臺灣屏東地方法院以92年度毒
    聲字第654 號裁定送觀察、勒戒後，認無繼續施用毒品之傾
    向，於民國92年6 月3 日釋放出所，並由臺灣屏東地方法院
    檢察署檢察官以92年度毒偵字第869 號為不起訴處分確定。
    復因施用第一、二級毒品案件，經臺灣屏東地方法院以95年
    度簡字第251 號判處有期徒刑5 月確定，及本院以95年度上
    訴字第1100號判處有期徒刑1 年確定（均尚未執行完畢，不
    構成累犯）。詎其明知甲基安非他命業經公告列為毒品危害
    防制條例第2 條第2 項之第二級毒品，不得非法持有、施用
    ，竟猶不知戒絕悔改，於觀察、勒戒執行完畢釋放後之5 年
    內，復基於施用第二級毒品甲基安非他命之概括犯意，於95
    年5 月10日凌晨4 時30分許起回溯96小時內之某時（不含公
    權力拘束時間）及95年6 月3 日9 時30分許起回溯96小時內
    之某時（不含公權力拘束時間），連續在其屏東縣里港鄉○
    ○村○○路41之16號號住處等地，將第二級毒品甲基安非他
    命置入玻璃器皿內以火燒烤後吸食煙霧之方式，施用第二級
    毒品甲基安非他命2 次。嗣於95年5 月10日凌晨1 時15分許
    ，在屏東縣枋寮鄉○○村○○路21號前之土地廟旁，為警查
    獲，經徵得其同意採集尿液送驗結果呈甲基安非他命陽性反
    應始查悉上情；復於95年6 月3 日3 時30分許，在屏東縣屏
    東市廣興里福德祠旁台糖農地，因涉嫌竊盜電纜線為警查獲
    ，經徵得其同意採集尿液送驗結果呈甲基安非他命陽性反應
    ，而查悉上情。
二、案經屏東縣警察局枋寮分局報告臺灣屏東地方法院檢察署檢
    察官偵查起訴暨移送本院併案審理。
    理  由
壹、證據能力部分：
一、本件被告甲○○所犯係死刑、無期徒刑、最輕本刑為3 年以
    上有期徒刑以外之罪，已經被告就被訴事實為有罪之陳述，
    經本院聽取當事人之意見後，依刑事訴訟法第273 條之1 第
    1 項之規定，裁定進行簡式審判程序。
二、本件卷內之人證、物證、書證等證據，依同法第273 條之2
    規定，不受第159 條第1 項關於傳聞法則規定之限制，依法
    均有證據能力，合先敘明。
貳、實體部分：
一、上揭事實，業據被告甲○○於原審及本院審理時坦承不諱，
    且被告先後2 次為警查獲後，經警採集其尿液送驗結果，均
    呈甲基安非他命陽性反應，有台灣檢驗科技股份有限公司濫
    用藥物尿液檢驗報告2 紙在卷可稽（見95年度毒偵字第832
    號卷第29頁、屏警分偵字第0950037876號卷第9 頁），足認
    被告自白與事實相符，堪以採信。
二、被告曾因施用毒品案件，經臺灣屏東地方法院以92年度毒聲
    字第654 號裁定送觀察、勒戒後，認無繼續施用毒品之傾向
    ，於92年6 月3 日釋放出所，並由臺灣屏東地方法院檢察署
    檢察官以92年度毒偵字第869 號為不起訴處分確定，有臺灣
    屏東地方法院檢察署刑案資料查註紀錄表及臺灣高等法院被
    告前案紀錄表各1 份在卷可憑，足證被告於觀察、勒戒執行
    完畢釋放後5 年內再犯本件施用毒品罪，本件事證明確，被
    告上開施用第二級毒品甲基安非他命犯行，堪予認定。
三、查甲基安非他命係屬毒品危害防制條例第2 條第2 項第2 款
    所稱之第二級毒品，依法不得持有、施用。是核被告所為，
    係犯毒品危害防制條例第10條第2 項之施用第二級毒品罪。
    被告2 次施用第二級毒品前持有毒品之行為，本應各論以持
    有第二級毒品罪，惟該2 次持有毒品之行為，均為其後施用
    毒品之行為所吸收，均不另論持有第二級毒品罪。被告先後
    2 次施用第二級毒品之犯行，時間緊接，犯罪構成要件相同
    ，顯係基於概括犯意反覆為之，應依修正前刑法第56條連續
    犯之規定，論以一罪，並加重其刑。公訴人雖未就被告於95
    年6 月3 日9 時30分許起回溯96小時內之某時（不含公權力
    拘束時間），施用第二級毒品甲基安非他命1 次之犯行提起
    公訴，惟此部分犯行，與上開起訴論罪科刑部分有連續犯裁
    判上一罪關係，是為起訴效力所及，本院自得併予審理，併
    此敘明。又被告行為後，刑法第56條連續犯之規定，業於94
    年2 月2 日修正公布刪除，並於95年7 月1 日施行，則被告
    之犯行，因行為後新法業已刪除連續犯之規定，此刪除雖非
    犯罪構成要件之變更，但顯已影響行為人刑罰之法律效果，
    自屬法律有變更，依新法第2 條第1 項規定，比較新、舊法
    結果，仍應適用較有利於被告之行為時法律即舊法論以連續
    犯（最高法院95年第8 次刑事庭會議決議參照），附此敘明
    。
四、原審據以論處被告罪刑，固非無見；惟查：(一)原審未及就被
    告於95年6 月3 日9 時30分許起回溯96小時內之某時（不含
    公權力拘束時間），施用第二級毒品甲基安非他命1 次之犯
    行（即移送本院併辦部分），一併加以審理，尚有未洽；（
    二）被告另1 次施用第二級毒品甲基安非他之時間應為95年
    5 月10日凌晨4 時30分許起回溯96小時內之某時（不含公權
    力拘束時間），原審認係於95年1 月8 日上午11時許，為警
    查獲時間應係於95年5 月10日凌晨1 時15分許，原審認係於
    95年1 月10日凌晨1 時15分許，亦有未合。（三）刑法業於
    94年2 月2 日修正公布，95年7 月1 日施行，原審未及就有
    關連續犯部分，予以新舊法比較，亦有未洽。檢察官以併案
    部分與起訴部分有裁判上一罪關係，為起訴效力所及，原審
    就此部分未及併與審究，指摘原判決不當，提起上訴，為有
    理由，自應由本院將原判決撤銷改判。爰審酌被告經送觀察
    、勒戒及受徒刑之宣告後，仍無法戒除毒癮，繼續施用毒品
    不輟，顯見其陷溺已深，無視於毒品對於自身健康之戕害及
    國家對於杜絕毒品犯罪之禁令，惡性非輕，惟念其其犯後尚
    能坦承犯行，態度尚佳等一切情狀，量處如主文所示之刑。
    扣案之針筒及殘渣袋，被告供稱係其施用海洛因所用之物，
    亦查無證據足資證明係被告施用甲基安非他命所用之物，故
    與本案無關，爰不予以宣告沒收，附此敘明。
據上論結，應依刑事訴訟法第369 條第1 項前段、第364 條、第
273 條之1 第1 項、第299 條第1 項前段，毒品危害防制條例第
10條第2 項，刑法第2 條第1 項前段、第11條前段、修正前第56
條，判決如主文。
本案經檢察官陳新慶到庭執行職務。
中    華    民    國    95    年    9     月    12    日
            刑事第五庭  審判長法  官  曾永宗
                              法  官  任森銓
                              法  官  陳  箐
以上正本證明與原本無異。
不得上訴。
中    華    民    國    95    年    9     月    12    日
                              書記官  魏文常
附錄本件判決論罪科刑法條：
毒品危害防制條例第10條
施用第一級毒品者，處6 月以上5 年以下有期徒刑。
施用第二級毒品者，處3 年以下有期徒刑。


司法院資訊處製作；財團法人民間司法改革基金會備份。
